【裁判字號】    99,金訴,23
【裁判日期】    990830
【裁判案由】    詐欺等
【裁判全文】
臺灣臺北地方法院刑事判決              99年度金訴字第23號
公  訴  人  臺灣臺北地方法院檢察署檢察官
被      告  丁○○
選任辯護人  黃重鋼律師
            林詠嵐律師
被      告  乙○○
選任辯護人  蘇千晃律師
上列被告等因詐欺等案件，經檢察官提起公訴（98年度偵字第
27136號），本院判決如下：
    主    文
丁○○共同行使偽造私文書，足以生損害於他人，處有期徒刑壹
年，偽造「Alex」署押壹枚沒收；又共同行使偽造私文書，足以
生損害於他人，處有期徒刑壹年貳月，偽造「Alex」署押貳枚沒
收；又共同行使偽造私文書，足以生損害於他人，處有期徒刑貳
年，偽造「Dean Lin」署押壹枚、偽造「Alex」署押貳枚均沒收
；又共同行使偽造私文書，足以生損害於他人，處有期徒刑貳年
陸月，偽造「Chris」署押玖枚沒收；又共同洗錢，處有期徒刑
壹年；應執行有期徒刑伍年陸月，偽造「Alex」署押伍枚、「
Dean Lin」署押壹枚、「Chris」署押玖枚均沒收。
乙○○共同行使偽造私文書，足以生損害於他人，處有期徒刑拾
月，偽造「Alex」署押壹枚沒收；又共同行使偽造私文書，足以
生損害於他人，處有期徒刑拾月，偽造「Alex」署押貳枚沒收；
又共同行使偽造私文書，足以生損害於他人，處有期徒刑壹年，
偽造「Dean Lin」署押壹枚、偽造「Alex」署押貳枚均沒收；又
共同行使偽造私文書，足以生損害於他人，處有期徒刑壹年貳月
，偽造「Chris」署押玖枚沒收；應執行有期徒刑貳年陸月，偽
造「Alex」署押伍枚、「Dean Lin」署押壹枚、「Chris」署押
玖枚均沒收。
    犯罪事實
一、丁○○、乙○○分為極能科技股份有限公司（址設台北市松
    山區○○○路○段346號8樓之5，下稱極能公司）之實際負
    責人與登記負責人（極能公司前負責人為丁○○之姐丙○○
    ）；二人為獲取款項花用，共同基於行使偽造私文書、製作
    不實會計憑證、意圖為自己不法所有以詐術使人交付財物之
    犯意聯絡，明知極能公司並無LG廠牌面板可供販售，利用民
    國98年度第2、3季期間，全球液晶面板短缺，業界對液晶面
    板需求甚殷之機會，由乙○○自98年4月起擔任極能公司登
    記負責人，並透過代辦業者申請設立塞席爾商STITECH
    TECHNOLOGY INC.公司（下稱：STITECH公司，中文譯名為：
    極能公司）及塞席爾商LG DISPLAY CO.,LTD（與知名企業韓
    商LG公司名稱部分相同，下稱偽LG公司）兩家境外公司，用
    以讓客戶混淆誤以為係與外國廠商交易，或是在文件上具名
    「LG DISPLAY CO.,LTD」之名稱，而省略「塞席爾商」之部
    分，使客戶誤以為係韓國之名大廠之LG公司，丁○○、乙○○並向台北富邦商業銀行（下稱台北富邦銀行）安和分行申
    請000000000000號外幣帳戶，丁○○、乙○○並於98年7月2
    日共同前往香港，以偽「LG DISPLAY CO., LTD」公司之名
    義，向香港上海匯豐銀行申請000000000000號帳戶，之後，
    丁○○乃假冒「許英傑」、「Alex」之名義，向員工及仲介
    釋放有液晶面板可供出售之消息，待有廠商尋價時，即對之
    佯稱極能公司有各種規格之LG廠牌液晶面板可供出貨，惟須
    先支付貨款3成之訂金等語而以此方式，先後四次共同為下
    列詐欺取財行為（詳如附表一：詐騙達輝公司、MTV公司、
    廈華公司、納洋公司之交易明細表）：（以下款項未註明幣
    別者，為新台幣）
  (1)於98年6月26日許，由不知情劉偉傑之居中介紹，向達輝國
    際股份有限公司（下稱達輝公司）佯稱極能公司有液晶面板
    可供出貨，製作如附表一編號01交易文件欄所示1、2之不實
    會計憑證，復於估價單上，由丁○○指示不知情之員工林凱
    立代筆偽造「Alex」之署押，送達予達輝公司，致達輝公司
    陷於錯誤而支付定金，於98年6月29日匯出定金美金30,000
    元至STITECH公司台北富邦銀行外幣帳戶。
  (2)於98年6月30日許，由不知情劉偉傑之居中介紹，向馬來西
    亞商MTV DIGITAL TECHNOLO SDN. BHD.公司（下稱MTV公司
    ）佯稱極能公司有液晶面板可供出貨，製作如附表一編號02
    交易文件欄1、2所示之不實會計憑證，復於估價單上，由丁○○指示不知情之員工林凱立代筆偽造「Alex」之署押，送
    達予MTV公司，致MTV公司陷於錯誤而支付定金，於98年6月
    30日匯出美金21,000元、7月1日匯出美金24,000元至
    STITECH公司台北富邦銀行外幣帳戶。
  (3)於98年6月19日許，由不知情劉偉傑之居中介紹，向中國商
    廈門華僑電子股份有限公司（下稱廈華公司）佯稱極能公司
    有液晶面板可供出貨，製作如附表一編號03交易文件欄所示
    1、2、3之不實會計憑證，復於訂單、估價單上，由丁○○
    指示不知情之員工林凱立代筆偽造「Dean Lin」之署押1枚
    、「Alex」之署押2枚，送達予廈華公司，致廈華公司陷於
    錯誤而支付定金，於98年7月6日匯出美金605,832元至
    STITECH公司台北富邦銀行外幣帳戶。
  (4)於98年6月底許，由不知情吳哲昇、許仁澤之介紹，向香港
    納洋貿易有限公司（下稱納洋公司）佯稱極能公司與韓國LG
    DISPLAY公司之高層關係良好，可透過該公司直接向LG公司
    下單購得液晶面板，惟須先支付貨款3成訂金云云，丁○○
    並於98年7月6日指示不知情員工林凱立製作「LG DISPLAY
    CO.,LTD」公司名稱，如附表一編號04交易文件欄所示1、2
    之不實會計憑證，買賣合約2紙、預式發票7紙（文件中均省
    略塞席爾商），由丁○○指示不知情之員工林凱立代筆偽造
    「Chris」之署押9枚，再提供名稱為「LG DISPLAY CO.,LTD
    」名義之偽LG公司香港上海匯豐銀行帳戶資料給納洋公司以
    資取信，致納洋公司承辦人員陷於錯誤，而於98年7月15、
    20、22日，分4次匯款共計美金810,000元至「LG DISPLAY
    CO.,LTD」之香港上海匯豐銀行帳戶內。丁○○、乙○○先
    後4次詐得共計美金1,490,832元（以98年7月15日當時匯率
    約為32.62:1計算，折合約48,630,939元）。
  (5)丁○○、乙○○詐得款項後，將達輝公司、MTV公司、廈華
    公司匯入STITECH公司台北富邦銀行外幣帳戶之款項，先後
    於98年7月13日匯出美金164,000元、98年7月20日匯出美金
    116,600元至乙○○台北富邦銀行安和分行000000000000號
    帳戶，於98年7月20日匯出美金400,050元至香港上海匯豐銀
    行帳戶，乙○○再於98年7月23日由香港匯出美金370,000元
    （以7月23日當時匯率約為32.445:1計算，折合約12,004,
    650元），代丁○○清償之前欠日本ASOPICS CORPORATION公
    司之債務（丁○○及丙○○先前共同以相同手法欺騙該公司
    所產生之債務），而處分該詐得款項；之後，再將納洋公司
    匯入香港上海匯豐銀行帳戶款項，以及前述清償後之餘款約
    美金30,000元許，先後於98年7月22日匯出美金1,000元、98
    年7月23日匯出美金138,895元、98年7月30日匯出美金60,
    000元、98年8月6日匯出美金599,970元、98年8月11日匯出
    美金39,800元，至STITECH公司台北富邦銀行外幣帳戶；丁○○再自STITECH公司台北富邦銀行外幣帳戶，先後於98年7
    月13日匯出美金164,000元、98年7月20日匯出美金116,600
    元、98年7月27日匯出美金139,860元、98年8月5日匯出美金
    609,900元，總計美金1,030,360元，匯入乙○○台北富邦銀
    行安和分行000000000000號帳戶，再由丁○○陪同乙○○，
    先後前往台北富邦銀行營業部、安和分行、汐止分行提款領
    現，於98年7月14日提領540萬元、98年7月20日提領382萬元
    、98年7月28日提領現金458萬元、98年8月10日提領現金
    1990萬元（丁○○於98年8月11日指示丙○○將144萬元清償
    玉山銀行債務），共計提領現金3370萬元，由乙○○分得
    106萬元，其餘均由丁○○獨得（詳如附表二：詐騙達輝公
    司、MTV公司、廈華公司、納洋公司之資金流向表）。
二、丁○○於詐欺得逞後，先後於98年7月14、20、28日提領取
    得現金達1380萬元，其中300萬元於98年8月6日交予丙○○
    存入下述周獻祈帳戶，餘則用以償還對外借款及生活花用，
    但因極能公司對交貨期間一再拖延，遭達輝公司、MTV公司
    、廈華公司、納洋公司等受害廠商起疑，廈華公司更於98年
    8 月3日正式通知要求立即退還全數訂金，丁○○乃積極處
    分犯罪所得，即於98年8月5日自香港上海匯豐銀行偽LG公司
    帳戶匯款美金599,970元至STITECH公司台北富邦銀行外幣帳
    戶，除將海外重大犯罪所得匯回台灣外，丁○○為隱匿自己
    犯罪所得財物，乃與其姐丙○○（未據起訴）共圖基於洗錢
    之犯意聯絡，決定將款項存入無親屬關係之帳戶以避免追查
    ，利於掩飾隱匿犯罪所得，乃由丙○○將犯罪所得存入之前
    於97年6月間，由丙○○向不知情之友人周獻祈商借周獻祈
    於永豐商業銀行（下稱永豐銀行）西松分行所開立之
    00000000000000號帳戶內（當時周獻祈帳戶內僅餘25元），
    且為避免50萬元以上現金大額款項進出，金融機構須查核並
    記錄交易人身分資料之規定，除第一筆300萬元外，存入現
    金須以分批低於50萬元之金額存入，先後共存入1788萬元，
    而以此方式以隱匿因自己重大犯罪所得財物（詳如附表三：
    周獻祈：建華銀行松山分行000-000-0000000-0帳戶交易明
    細表，另丙○○於98年11月9日，向寶勤建設股份有限公司
    購買位於台北市○○○路○段180巷66號3樓之1之房屋土地
    ，房屋380萬元，土地808萬元，總價1188萬元，丙○○乃分
    別於98年11月10日、12月2日，自周獻祈帳戶內提款351萬元
    、352萬元、156萬元，並開立台灣銀行支票，用以其支付房
    屋土地款，該房屋土地之價款，其餘款項全部以現金支付，
    並於99年2月10日付清交屋完畢）。
三、嗣於98年7月底、8月初起，達輝公司、MTV公司、廈華公司
    、納洋公司因交貨期間一再拖延，且丁○○等人避不見面，
    而先後提起告訴，警方於98年8月10日上午9、10時許，前往
    極能公司盤查，丁○○乃假借未帶個人證件，拒絕透露真實
    身分，並趁隙逃離現場，丁○○因見個人詐欺犯行業已暴露
    ，即於同日上午10時45分許，會同乙○○提領乙○○於台北
    富邦銀行帳戶內剩餘款項1990萬元，丁○○並囑將逃往美國
    乙○○撰寫自白書承擔罪責後，給予乙○○部分款項（乙○○合計得款106萬元），之後各自逃逸；後經台灣台北地方
    法院檢察署檢察官於99年5月24日傳喚丙○○詢問案情，丙○○坦承尚有現金700萬元，經丙○○偕警至住處取回重大
    犯罪所得現金700萬元扣案，以及於99年5月27日，查扣
    STITECH公司台北富邦銀行000000000000號外幣帳戶內美金
    89793.65元、乙○○於台北富邦銀行安和分行000000000000
    號帳戶內55693元。
四、案經香港商納洋貿易有限公司委由告發代理人余淑杏律師、
    莊佳樺律師、余政勳律師，中國商廈門華僑電子股份有限公
    司委由告發代理人許懷儷律師、鄭渼蓁律師、高志明律師，
    達輝國際股份有限公司委由告訴代理人郭瑋萍律師，馬來西
    亞商甲○○ ○○○○○○○ ○○○○○○○○○○ ○○○○ ○○○○公司委由郭瑋萍律
    師告訴及台北市政府警察局松山分局、大安分局、信義分局
    報告台灣台北地方法院檢察署檢察官偵查起訴。
    理    由
一、按被告以外之人於審判外之言詞或書面陳述，除法律有規定
    者外，不得作為證據，刑事訴訟法第159條第1項定有明文；
    復按被告以外之人於審判外之陳述，雖不符前4條之規定，
    而經當事人於審判程序同意作為證據，法院審酌該言詞陳述
    或書面陳述作成時之情況，認為適當者，亦得為證據，同法
    第159條之5第1項規定甚明。本案據以認定被告犯罪事實之
    證據，部分屬於傳聞證據，惟因被告及公訴人對於該等傳聞
    證據均同意作為證據，本院審酌該等傳聞證據作成之情況亦
    無違法或不當情事，因而認為適當，故依刑事訴訟法第159
    條之5第1項規定，該等傳聞證據均具備證據能力而得作為證
    據，合先敘明。
二、訊之被告丁○○對於前揭詐欺、洗錢之事實，坦承不諱，被
    告乙○○亦不否認前述詐欺之事實，惟被告丁○○辯稱：交
    給丙○○存入周獻祈帳戶之款項，實際金額應該只有丙○○
    所說的700萬元，沒有1788萬元那麼多，丙○○是作家，亦
    有版稅收入等語；而被告乙○○則否認有公訴意旨所指詐欺
    之行為，辯稱：伊只是經被告丁○○請求而擔任公司負責人
    ，公司事務都是被告丁○○處理，當初並不知道是詐欺，當
    初有說好擔任負責人每個月領2萬元乾薪，8個月共16萬元，
    98年10月50日領50萬元，98年10月10日簽自白書前領40萬元
    ，共領106萬元，後來才知道被告丁○○詐欺，當時並不知
    情等語。然查：
  (1)前揭事實，業據被告丁○○坦承屬實，經核與達輝公司、
    MTV公司、廈華公司、納洋公司委任律師指述之情節，以及
    林凱立、莊海清、吳哲昇、許仁澤、余政勳、高志明、鄭渼
    蓁、郭瑋萍、高清源、莊家樺、丙○○、薛先得、周獻祈陳
    述之情節相符，並有自白書、股權讓渡書、委託書、印鑑授
    權書、離職切結書、極能公司員工林凱立所發出之電子郵件
    、劉偉傑電子郵件影本、「許英傑」名片、買賣合約、偽LG
    公司發票、偽LG公司匯款通知書、匯款單據、匯款水單、公
    司登記資料、變更登記表、Proforma Invoice、境外匯款申
    請書影本、廈門華僑公司之企業基本信息、電子郵件影本、
    帳戶開戶資料、帳戶交易明細、外匯活期存款取款憑單條影
    本、外匯收支或交易申報書影本、周獻祈建華銀行松山分行
    存摺影本、雙向通聯紀錄、稅務電子閘門財產所得調件明細
    表、寶勤建設股份有限公司回函及附件、中央銀行外匯局函
    文及附件、匯豐銀行明智理財結單、匯豐銀行匯出匯款賣匯
    水單可資佐證，應可確定。
  (2)丙○○自98年8月6日起，至99年1月12日止，存入周獻祈帳
    戶合計1788萬元，此有周獻祈帳戶明細在卷可稽，而丙○○
    之所得收入，於97年為224,244元，於98年為5,762元，此有
    財政部台北市國稅局綜合所得稅各類所得資料清單在卷可稽
    ，而所得中並未有版稅收入之記載，可見丙○○當年度並未
    又取得高額之版稅，另依照丙○○所得收入狀況，應無一次
    存入300萬元現金、半年內存入1788萬元之收入能力，可見
    所存入之1788萬元，均為被告丁○○詐欺而來之款項；又丙○○於98年11月9日，向寶勤建設股份有限公司購買位於台
    北市○○○路○段180巷66號3樓之1之房屋土地，房屋380
    萬元，土地808萬元，總價1188萬元，丙○○分別於98年11
    月10日、12月2日，自周獻祈帳戶內提款351萬元、352萬元
    、156萬元，並開立台灣銀行支票，用以其支付房屋土地款
    ，該房屋土地之價款，其餘款項全部以現金支付，並於99年
    2月10日付清交屋完畢等情，亦有土地異動索引、台灣銀行
    支票3張、房屋買賣契約書、土地買賣契約書、存摺影本、
    買賣價金明細表在卷可稽，則依照丙○○收入資力，顯然並
    無在三個月餘之期間內，以台灣銀行支票及現金，支付高達
    1188萬元之購屋款，足見該款項均為被告丁○○詐欺而來；
    尤其，丙○○所存入款項其中之1488萬元，均係以低於50萬
    元之現金，分期存入周獻祈帳戶內，可見丙○○係與被告丁○○共同基於洗錢之犯意而為之，甚屬明確，被告丁○○上
    述所辯顯不足採信。
  (3)極能公司前負責人為被告丁○○之姐丙○○，之後變更由被
    告乙○○擔任公司負責人，而被告乙○○擔任負責人後即可
    領取每月2萬元乾薪之事實，為被告乙○○所承認，可見被
    告乙○○與丁○○有犯意之認識與聯絡；又被告乙○○擔任
    塞席爾商LG DISPLAY CO.,LTD公司負責人，並於98年7月2日
    與丁○○共同前往香港，以塞席爾商「LG DISPLAY CO.,
    LTD」公司之名義，向香港上海匯豐銀行申請000000000000
    號帳戶，其公司名稱部分與知名企業韓商LG公司相同，且被
    告乙○○並不知道塞席爾位在何處（係東非群島國家，位於
    印度洋）等事實，亦為被告乙○○所承認，而韓商LG公司為
    跨國知名企業，惟眾所周知之事實，被告乙○○亦自承並非
    擔任韓商LG公司之職務，則被告乙○○擔任名義負責人，而
    該公司名稱、帳戶名稱部分與知名企業相同，顯然有與被告
    丁○○共同犯罪之意思，是被告乙○○所辯，不足採信。
  (4)又被告二人對於分得款項若干各執一詞，乙○○稱僅分得
    106萬元，而丁○○辯稱二者均分，然依附表貳之計算可知
    ，丁○○償還日商款項後，自乙○○富邦銀行安和分行帳戶
    提領3370萬元其中最後一筆係於98年8月10日提領1990萬元
    ，惟周獻祈帳戶於8月6日先有300萬元存入，此300萬元顯非
    來自最後提領之1990萬元，而扣除此300萬元，自8月11日開
    始存入之50萬元以下款項計1480萬元，低於1990萬元，此筆
    款項之來源，顯然較有可能自所提領1990萬元而來，此與被
    告丁○○所述均分等語不符合，又被告丁○○供稱有將款項
    用於生活及還債等用途，堪認其分得之款項應較被告乙○○
    為多，故應非如其所辯二人均分贓款，且無積極證據足證被
    告乙○○有分得多於106萬元之部分，故本院認為應以被告
    乙○○所稱僅分得106萬元較堪採信，再佐以被告丁○○於
    偵審中圖掩飾分得款項之流向，故本院認其分得被告乙○○
    所得以外之全部款項；綜上所述，本件事證已臻明確，被告
    2人犯行堪予認定。
三、核被告丁○○、乙○○所為，就附表一所示之4次所為，均
    係犯刑法第216條、第210條之行使偽造私文書罪、第339條
    第1項詐欺取財罪、商業會計法第71條第1項第1款之製作不
    實會計憑證罪各4罪；因被告等詐欺得款逾4000萬元，依洗
    錢防制法第3條第2項第1款之規定，係屬洗錢防制法第3條所
    稱之重大犯罪，因而被告丁○○與共犯丙○○共同隱匿款項
    ，另犯洗錢防制法第11條第1項隱匿因自己重大犯罪所得財
    物之洗錢罪。就行使偽造私文書罪、詐欺取財罪、製作不實
    會計憑證罪部分，被告丁○○、乙○○二人間，就洗錢罪部
    分，被告丁○○與共犯丙○○二人間，分別有犯意之聯絡及
    行為之分擔，均為共同正犯。被告二人利用不知情之劉偉傑
    、吳哲昇、許仁澤、林凱立之行為，係間接正犯。被告二人
    偽造署押之行為為偽造私文書之部分行為，又偽造私文書後
    復持以行使，偽造之低度行為為行使之高度行為所吸收，均
    不另論罪。被告二人就附表一所示之4次行為部分，均為一
    行為而犯行使偽造私文書罪、詐欺取財罪、製作不實會計憑
    證罪，為一行為而觸犯數罪名，為想像競合犯，應依刑法第
    55條之規定，從一重之行使偽造私文書罪處斷。公訴意旨未
    就違反商業會計法部分，及附表一編號01-03之行為僅就詐
    欺取財罪部分提起公訴，而被告二人就該部分行為，亦有行
    使偽造私文書之行為，未起訴部分與經提起公訴之部分，有
    裁判上一罪之關係，已如前述，本院自應併予審酌，附此說
    明。被告丁○○所犯行使偽造私文書罪4罪、洗錢罪1罪共5
    罪，與被告乙○○所犯行使偽造私文書罪4罪，均犯意各別
    ，行為互殊，時間亦有差異，應予分論併罰。又被告丁○○
    所犯洗錢罪，雖對金額有爭議，惟為對洗錢犯行仍屬自白，
    應依洗錢防制法第11條第5項減輕。爰審酌被告被告二人均
    值青壯，竟圖私利而詐騙得財，且申設境外公司、於國內外
    開立銀行帳戶，顯見手段縝密，為有計畫性之犯罪，對告訴
    人、告發人造成鉅額損失，迄今未完全將款項返還被害人，
    以及犯罪動機目的、犯罪手段、犯罪所生之危險及損失、犯
    後之態度等一切情狀，分別量處如主文所示之刑及定其應執
    行之刑。另偽造之署押，均應依刑法第219條之規定沒收。
四、另扣案之現金及帳戶內之款項，為被害人達輝公司、MTV公
    司、廈華公司及納洋公司所有，爰不另為沒收之諭知，併此
    敘明。又被告丁○○與丙○○先前共同以相同手法欺騙日本
    ASOPICS CORPORATION公司之部分，雖據台灣士林地方法院
    檢察署檢察官為不起訴處分，惟被告丁○○於本院審理時供
    稱當初交易時並無面板可供出售等情，是且該部分之犯罪情
    節，與本案犯罪手法如出一轍，償還日商之款項亦來自本件
    贓款，雖台灣士林地方法院檢察署檢察官以其與被害人和解
    等因就該案不起訴處分，是被告丁○○與丙○○詐欺日本
    ASOPICS CORPORATION公司之部分，是否符合刑事訴訟法第
    260條之規定，應由台灣士林地方法院檢察署檢察官另為處
    置；又共犯丙○○與被告丁○○共同違反洗錢防制法部分，
    未據起訴，應由台灣台北地方法院檢察署檢察官另為適法之
    處置；均附此敘明。
五、據上論斷，應依刑事訴訟法第299條第1項前段，洗錢防制法
    第11條第1項、第5項，商業會計法第71條第1項第1款，刑法
    第28條、第216條、第210條、第339條第1項、第55條、第
    219條、第51條第5款，刑法施行法第1條之1，判決如主文。
本案經檢察官周懷廉到庭執行職務。
中    華    民    國    99    年    8     月    30    日
                  刑事第一庭  審判長法  官  陳興邦
                                    法  官  唐于智
                                    法  官  蘇嘉豐
以上正本證明與原本無異。
如不服本判決，應於判決送達後10日內向本院提出上訴狀（應抄
附繕本）。告訴人或被害人如對於本判決不服者，應具備理由請
求檢察官上訴，其上訴期間之計算係以檢察官收受判決正本之日
期為準。
                                    書記官  蘇靜紅
中    華    民    國    99    年    8     月    30    日
附錄本案論罪科刑所適用法條全文：
刑法第210條：
偽造、變造私文書，足以生損害於公眾或他人者，處5年以下有
期徒刑。
刑法第216條：
行使第210條至第215條之文書者，依偽造、變造文書或登載不實
事項或使登載不實事項之規定處斷。
刑法第339條第1項：
意圖為自己或第三人不法之所有，以詐術使人將本人或第三人之
物交付者，處5年以下有期徒刑、拘役或科或併科1千元以下罰金
。
洗錢防制法第11條第1項：
有第2條第1款之洗錢行為者，處5年以下有期徒刑，得併科新臺
幣3百萬元以下罰金。
附表一：詐騙達輝公司、MTV公司、廈華公司、納洋公司之交易
        明細表
附表二：詐騙達輝公司、MTV公司、廈華公司、納洋公司之資金
        流向表
附表三：周獻祈建華銀行松山分行000-000-0000000-0帳戶交易
        明細表
附表一：詐騙達輝公司、MTV公司、廈華公司、納洋公司之交易
        明細表
┌────┬──────────┬──────────┬────────┬────────┐
│契約日期│  交易內容及付款    │  交  易  文  件    │簽名(含偽造部分)│    證據出處    │
├────┼──────────┼──────────┼────────┼────────┤
│編號01  │達輝國際股份有限公司│1.Proforma Invoice（│Alex（偽造1枚， │98偵27136卷P.20 │
│買賣合約│STITECH公司         │  估價單）          │估價單）        │                │
│98.06.29│交易品名：          │2.買賣合約          │Tony Hsu、極能公│99偵3375卷二    │
│        │LC320WXN-SAB1，600片│                    │司章、乙○○章  │P.179           │
│        │98.06.29匯款：      │3.達輝公司匯款水單  │                │98偵27136卷P.21 │
│        │美金30,000元        │                    │                │                │
├────┼──────────┼──────────┼────────┼────────┤
│編號02  │MTV DIGITAL         │1.Proforma Invoice，│Alex（偽造2枚， │99偵3375卷二    │
│交易  │TECHNOLOGY公司      │  2份               │估價單）        │P.139，P.184    │
│買賣合約│STITECH公司         │2.買賣合約3份       │Tony Hsu、極能公│99偵3375卷二    │
│98.06.29│交易品名：          │                    │司章、乙○○章  │P.175-176，P.185│
│交易  │LC320WXN-SAB1，384片│3.馬來西亞MTV公司匯 │                │98偵27136卷P.22 │
│買賣合約│LC420WXN-SAB1，240片│  款水單2份         │                │，P.24          │
│98.06.29│LC320WXN-SAB1，384片│                    │                │                │
│交易  │98.06.30匯款：      │                    │                │                │
│買賣合約│美金21,000元        │                    │                │                │
│98.06.29│98.07.01匯款：      │                    │                │                │
│        │美金24,000元        │                    │                │                │
├────┼──────────┼──────────┼────────┼────────┤
│編號03  │廈門華僑電子股份有限│1.買賣合約          │Tony Hsu、極能公│98他8428卷P.11  │
│買賣合約│公司                │2.訂單（PURCHASE    │司章、乙○○章  │98他8428卷P.12  │
│98.06.29│STITECH公司         │  ORDER）           │Dean Lin（偽造1 │                │
│        │交易品名：          │3.Proforma Invoice，│枚，於訂單）    │98他8428卷P.13- │
│        │LC320WXN-SBD1，5000 │  2份               │Alex（偽造2枚， │14              │
│        │LC420WUN-SBD2，3000 │4.承諾書            │估價單）        │99偵3375卷二    │
│        │98.07.06匯款金額：  │5.採購協議          │Tony Hsu、乙○○│P.192，P.193，  │
│        │美金605,832元       │6.質量保證協議      │Tony Hsu        │P.199           │
│        │                    │7.境外匯款申請書    │Tony Hsu        │98他8428卷P.15  │
├────┼──────────┼──────────┼────────┼────────┤
│編號04  │香港納洋貿易有限公司│1.買賣契約2份       │Chris（偽造2枚）│98他7874卷P.16- │
│交易  │偽LG Display公司    │2.發票7份           │Chris（偽造7枚）│29              │
│買賣合約│交易品名：          │3.匯款通知書        │                │                │
│98.07.06│LC320WXN-SAB1，30000│4.匯款單據4份       │                │                │
│交易  │LC19WXN-SAB1，50000 │                    │                │                │
│買賣合約│98.07.15匯款金額：  │                    │                │                │
│98.07.06│美金579,000元       │                    │                │                │
│        │98.07.20匯款金額：  │                    │                │                │
│        │美金150,000元       │                    │                │                │
│        │98.07.22匯款金額：  │                    │                │                │
│        │美金21000元、60000元│                    │                │                │
└────┴──────────┴──────────┴────────┴────────┘

司法院資訊處製作；財團法人民間司法改革基金會備份。
